【裁判字號】    98,上易,2123
【裁判日期】    981006
【裁判案由】    傷害
【裁判全文】
臺灣高等法院刑事判決                98年度上易字第2123號
上  訴  人
即  被  告  甲○○
輔  佐  人  乙○○
上  訴  人
即  被  告  丙○○
上列上訴人因傷害案件，不服臺灣新竹地方法院97年度易字第93
8號，中華民國98年7月6日第一審判決（起訴案號：臺灣新竹地
方法院檢察署97年度偵字第4956號），提起上訴，本院判決如下
：
    主  文
上訴駁回。
    事實及理由
一、本案經本院審理結果，認原判決以被告二人所為，均係犯刑
    法第277條第1項之傷害罪。審酌一切情狀，量處被告甲○○
    拘役40日、丙○○有期徒刑2月，如易科罰金，均以新臺幣
    1000元折算1日。核其認事用法及量刑均無不當，應予維持
    ，並引用原判決（如附件）記載之事實、證據及理由。
二、被告甲○○上訴略以：伊未毆打丙○○，係丙○○將之叫進
    車庫內，持車庫內之木棒毆打伊腿部，丙○○所受傷害為瘀
    青挫傷，極易自行製造，渠謂頭痛係受安全帽攻擊、脖子紅
    腫係受伊掐傷云云，均係子虛，且伊因受丙○○毆打，傷勢
    嚴重，原審僅量處丙○○有期徒刑2月，顯然太輕云云。被
    告丙○○上訴略以：被告甲○○至伊家中持安全帽、木棒攻
    擊伊，伊奪取甲○○所持木棒後，甲○○卻掐住伊脖子，伊
    為自衛始揮打甲○○，合於正當防衛之要件，至脖子紅腫之
    傷害，醫生認無註明必要，故未記載於病歷云云。
三、經查：
  (一)被告甲○○傷害丙○○之情節，業據丙○○於警、偵詢、原
    審審理時指證綦詳，並與馬偕醫院於97年6月27日案發當日
    所出具之診斷證明書上記載，丙○○於受有左手臂挫傷之情
    相符，有該院開具之甲種診斷證明書、97年9月30日馬院竹
    急醫字乙第0970008190號函附之急診病歷、相片在卷可稽，
    足見丙○○指訴遭甲○○以木棒毆打致傷等情，應與事實相
    符。雖丙○○於就醫時另訴頭痛係被人毆打所致，且有脖子
    紅腫等情，惟原審均未認定丙○○有上開傷害，是被告甲○
    ○上訴否認犯行，辯稱，丙○○之瘀青挫傷，極易自行製造
    ，所謂頭痛係受安全帽攻擊、脖子紅腫係掐傷云云，均係子
    虛等情，核無理由。
  (二)被告丙○○傷害甲○○之情節，亦據甲○○於警、偵詢、原
    審審時理指證綦詳，並與馬偕醫院於97年6月27日案發當日
    相符，有該院開具之甲種診斷證明書、97年9月30日馬院竹
    急醫字乙第0970008190號函附之急診病歷、相片在卷可稽，
    被告丙○○自承，伊已先將甲○○手中木棍搶下，是伊所受
    不法侵害已經解除，伊嗣復持木棍毆打甲○○，顯非正當防
    衛行為，再卷附馬偕醫院新竹分院所出具，被告丙○○之診
    斷證明書、急診病歷，僅提及被告丙○○自稱，有被毆致頭
    痛，惟未記載丙○○脖子有紅腫情形，若果如被告丙○○所
    辯，伊脖子確有紅腫，但醫生認無註明必要云云，醫生亦可
    比照頭痛部分，記載依被告丙○○之陳述為記載，惟上開病
    歷、診斷證明書均未提及，顯見若非丙○○未提，即為經醫
    生診視後，認根本無此傷痕，而未予記載，是被告丙○○辯
    稱，係甲○○掐住伊脖子，伊始持木棍為正當防衛云云，尚
    無證據可證明，從而被告丙○○之上訴亦無理由。再本件係
    被告二人口角後，被告甲○○率先拿安全帽丟擲被告丙○○
    ，二人為鄰居，因細故而發生口角並進而互毆，二人所受傷
    害程度暨智識程度、犯後態度等一切情狀而為量刑，就二人
    而言，均無明顯過輕或過重之情形，檢察官並未對被告丙○
    ○之不利為上訴，且本院認原審就被告丙○○量刑部分，並
    無違法不當，被告甲○○上訴，以原審就被告丙○○部分量
    刑過輕為主張，亦無理由，附此敘明。
據上論斷，應依刑事訴訟法第368條，判決如主文。
本案經檢察官劉斐玲到庭執行職務。
中    華    民    國    98    年    10   月     6    日
            刑事第十六庭審判長法  官  溫耀源
                              法  官  許增男
                              法  官  王敏慧
以上正本證明與原本無異。
不得上訴。
                              書記官  丁淑蘭
中    華    民    國    98    年    10    月    6     日
附錄：本案論罪科刑法條全文
中華民國刑法第277條
（普通傷害罪）
傷害人之身體或健康者，處 3 年以下有期徒刑、拘役或 1 千元
以下罰金。
犯前項之罪因而致人於死者，處無期徒刑或 7 年以上有期徒刑
；致重傷者，處 3 年以上 10 年以下有期徒刑。


司法院資訊處製作；財團法人民間司法改革基金會備份。
